【裁判字號】    95,訴,381
【裁判日期】    950510
【裁判案由】    違反著作權法
【裁判全文】
臺灣桃園地方法院刑事判決               95年度訴字第381號
公  訴  人  臺灣桃園地方法院檢察署檢察官
被      告  甲○○
選任辯護人  洪士淵律師
上列被告因違反著作權法案件，經檢察官提起公訴（94年度偵字
第19686 號），被告於準備程序進行中為有罪之陳述，經本院合
議庭裁定由受命法官獨任進行簡式審判程序後，檢察官聲請改依
協商程序而為判決，本院判決如下：
   主    文
甲○○連續意圖銷售而擅自以重製於光碟之方法侵害他人之著作
財產權，處有期徒刑拾月，緩刑貳年。扣案如附表一、二所示盜
版光碟片共計壹仟陸佰伍拾捌片、電腦壹組（含主機、鍵盤、滑
鼠）、燒錄機壹台、空白光碟片貳仟零玖拾片、中華郵政包裹
托運單拾壹張、光碟棉套肆佰伍拾張，均沒收。
一、犯罪事實要旨：
    甲○○明知如附表一所示視聽光碟係普威爾國際股份有限公
    司（下稱普威爾公司）視聽著作之臺灣專屬被授權人，享有
    在臺發行權、重製權及出租權等著作財產權之專有權利及如
    附表二所示視聽光碟片亦屬享有著作財產權之視聽著作，非
    經該著作權人同意或授權，不得擅自重製或散布。竟基於意
    圖銷售而擅自以重製於光碟之方法、明知為侵害他人著作財
    產權之重製光碟而散布之概括犯意，自94年9 月間起，以不
    詳方式取得前述著作權光碟母片後，再以重製於光碟之方法
    ，利用其所有電腦（含主機、鍵盤、滑鼠）、燒錄機及空白
    光碟，在桃園縣龜山鄉○○○路187 號5 樓，連續擅自重製
    如附表一、二所示之盜版光碟，並於上址利用其所有之電腦
    設備，在雅虎奇摩拍賣網站上（網址：http://tw.bid.
    yahoo.com/），刊登販賣上述盜版光碟之廣告，供不特
    定人上網選購，並以其電子郵件帳號「nicole071423@yahoo
    .com.tw 」與華南商業銀行北桃園分行、帳號000000000000
    號帳戶（未扣案），作為與訂購者聯絡方法、匯款之用，而
    以每片新臺幣（下同）20元之價格，販售予不特定顧客，並
    於顧客將交易金額匯入前揭帳戶內後，其再將盜版光碟以郵
    寄方式送交顧客，以此方式連續重製、散布盜版光碟，侵害
    如附表一、二所示著作之著作財產權。嗣於94年10月29日10
    時20分許，經警持搜索票於上開處所及桃園縣八德市○○街
    160 巷39弄8 號住處執行搜索而查獲，並扣得甲○○所有如
    附表一、二所示盜版光碟片共計1,658 片、電腦1 組（含主
    機、鍵盤、滑鼠）、燒錄機1 台、空白光碟片2,093 片、中
    華郵政包裹托運單11張、光碟棉套450 張。案經普威爾公司
    訴由內政部警政署保安警察第二總隊第一大隊第二中隊報請
    臺灣桃園地方法院檢察署檢察官偵查起訴。
二、證據：
  (一)被告甲○○於本院行準備程序時自白（見本院95年4 月26日
    準備程序筆錄）。
  (二)證人乙○○之證述。
  (三)授權證明書、雅虎奇摩網站上拍賣廣告、電子信箱資料、華
    南商業銀行存摺影本及照片各1 份。
  (四)扣案如附表一、二所示盜版光碟片共計1,658 片、電腦1 組
    （含主機、鍵盤、滑鼠）、燒錄機1 台、空白光碟片2,093
    片、中華郵政包裹托運單11張、光碟棉套450 張。
三、本件經檢察官與被告於審判外達成協商之合意且被告已認罪
    ，其合意內容為：被告願受科刑範圍為有期徒刑10月，緩刑
    2 年。經查，上開協商合意並無刑事訴訟法第455 條之4 第
    1 項所列情形之一，檢察官聲請改依協商程序而為判決，本
    院爰不經言詞辯論，於協商合意範圍內為協商判決，合予敘
    明。
四、處罰條文：
    刑事訴訟法第273 條之1 第1 項、第455 條之2 第1 項、第
    455 條之4 第2 項、第455 條之8 、第454 條第2 項，著作
    權法第91條第3 項、第91條之1 第3 項、第98條，刑法第11
    條、第56條、第55條、第74條第1 款。
五、協商判決除有刑事訴訟法第455 條之4 第1 項第1 款於本訊
    問程序終結前，被告撤銷協商合意或檢察官撤回協商聲請者
    ；第2 款被告協商之意思非出於自由意志者；第4 款被告所
    犯之罪非第455 條之2 第1 項所定得以協商判決者；第6 款
    被告有其他較重之裁判上一罪之犯罪事實者；第7 款法院認
    應諭知免刑或免訴、不受理者情形之一，及違反同條第2 項
    「法院應於協商合意範圍內為判決；法院為協商判決所科之
    刑，以宣告緩刑或二年以下有期徒刑、拘役或罰金為限」之
    規定者外，不得上訴。
六、如有前項得上訴之情形者，得自收受判決送達之日起10日內
    ，向本院提出上訴書狀，上訴於第二審法院。
中    華    民    國    95    年    5     月    10    日
                  臺灣桃園地方法院刑事第七庭
                        法  官  賴淑美
以上正本證明與原本無異。
                        書記官  陳育君
中    華    民    國    95    年    5     月    10    日
附錄論罪科刑法條：
著作權法第91條
擅自以重製之方法侵害他人之著作財產權者，處 3 年以下有期徒
刑、拘役，或科或併科新臺幣 75 萬元以下罰金。
意圖銷售或出租而擅自以重製之方法侵害他人之著作財產權者，
處6 月以上五年以下有期徒刑，得併科新臺幣20萬元以上2 百萬
元以下罰金。
以重製於光碟之方法犯前項之罪者，處 6 月以上 5 年以下有期
徒刑，得併科新臺幣 50 萬元以上 5 百萬元以下罰金。
著作僅供個人參考或合理使用者，不構成著作權侵害。
著作權法第91條之1
擅自以移轉所有權之方法散布著作原件或其重製物而侵害他人之
著作財產權者，處3 年以下有期徒刑、拘役，或科或併科新臺幣
五十萬元以下罰金。
明知係侵害著作財產權之重製物而散布或意圖散布而公開陳列或
持有者，處3 年以下有期徒刑，得併科新臺幣7 萬元以上75 萬
元以下罰金。
犯前項之罪，其重製物為光碟者，處 6 月以上 3 年以下有期徒
刑，得併科新臺幣20萬元以上2 百萬元以下罰金。但違反第87條
第4款 規定輸入之光碟，不在此限。
犯前二項之罪，經供出其物品來源，因而破獲者，得減輕其刑。


司法院資訊處製作；財團法人民間司法改革基金會備份。
